【裁判字號】    99,審訴,490
【裁判日期】    990331
【裁判案由】    毒品危害防制條例
【裁判全文】
臺灣桃園地方法院宣示判決筆錄         99年度審訴字第490號
公  訴  人  臺灣桃園地方法院檢察署檢察官
被      告  甲○○
指定辯護人  本院公設辯護人彭詩雯
上列被告因違反毒品危害防制條例案件（起訴案號：98年度毒偵
字第5836號），於中華民國99年3 月31日下午5 時許，在本院第
十四法庭宣示判決，出席職員如下：
          法  官   鍾雅蘭
          書記官   石曉芸
法官起立朗讀判決主文、犯罪事實要旨、處罰條文、附記事項，
及告以上訴限制、期間並提出上訴狀之法院，且諭知記載其內容
：
一、主  文：
    甲○○施用第一級毒品，處有期徒刑陸月，如易科罰金，以
    新臺幣壹仟元折算壹日；又施用第二級毒品，處有期徒刑貳
    月，如易科罰金，以新臺幣壹仟元折算壹日。應執行有期徒
    刑柒月，如易科罰金，以新臺幣壹仟元折算壹日。
二、犯罪事實要旨：
    甲○○前於民國90年間因施用第一級毒品案件，經本院以90
    年度毒聲字第4007號裁定送觀察、勒戒後，因認無繼續施用
    毒品傾向，於90年10月9 日觀察、勒戒執行完畢釋放出所，
    並經臺灣桃園地方法院檢察署檢察官以90年度毒偵字第3810
    號為不起訴處分確定；復於前揭觀察、勒戒執行完畢釋放後
    5 年內，即於93年間再因施用第二級毒品案件，經本院以93
    年度毒聲字第648 號裁定送觀察、勒戒後，因認有繼續施用
    毒品傾向，再經本院以94年度毒聲字第62號裁定令入戒治處
    所施以強制戒治，因其戒治成效經評定為合格，於94年1 月
    17日強制戒治執行完畢釋放出所，並經臺灣桃園地方法院檢
    察署檢察官以94年度戒毒偵字第337 號為不起訴處分確定；
    另於97年間因施用第一、二級毒品案件，經本院以98年度訴
    字第260 號判決分別判處有期徒刑6 月、2 月，應執行有期
    徒刑7 月確定（尚未執行完畢）。詎其仍不知悔改，復基於
    施用第二級毒品甲基安非他命之犯意，於98年10月26日下午
    2 時許，在停放於桃園縣桃園市○○路旁之車內，以玻璃球
    燒烤之方式，施用甲基安非他命1 次；再基於施用第一級毒
    品海洛因之犯意，於翌（27）日（起訴書誤載為97年10月27
    日，本院應予更正）晚間9 時許，在停放於桃園縣桃園市○
    ○路旁之車內，以抽香煙之方式，施用海洛因1 次。嗣於同
    （27）日晚間10時30分許，經警持本院所核發之搜索票在桃
    園縣桃園市○○路801 號長榮高爾夫球練習場旁洗車廠休息
    區內搜索查獲，警方復經其同意採尿送驗，結果呈鴉片類及
    安非他命類陽性反應，始查悉上情。
三、處罰條文：
    毒品危害防制條例第10條第1 項、第2 項、第17條第1 項，
    刑法第11條前段、第41條第1 項前段、第8 項、第51條第5
    款。
四、附記事項：
  (一)按行為後法律有變更者，適用行為時之法律。但行為後之法
    律有利於行為人者，適用最有利於行為人之法律，刑法第2
    條第1 項定有明文。查被告行為後，毒品危害防制條例部分
    條文業於98年5 月5 日修正，於98年5 月20日公布，並於98
    年11月20日施行（參中華民國98年6 月8 日法務部法檢字第
    0980802279號函依同條例第36條規定，修正條文自公布後六
    個月施行）。修正前毒品危害防制條例第17條規定：「犯第
    4 條第1 項至第4 項、第5 條第1 項至第4 項前段、第6 條
    第1 項至第4 項、第7 條第1 項至第4 項、第8 條第1 項至
    第4 項、第10條或第11條第1 項、第2 項之罪，供出毒品來
    源，因而破獲者，得減輕其刑。」，修正後同法第17條第1
    項則規定：「犯第4 條至第8 條、第10條或第11條之罪，供
    出毒品來源，因而查獲其他正犯或共犯者，減輕或免除其刑
    。」，其修正理由旨在鼓勵犯人供出毒品來源之上手，有效
    推展斷絕供給之緝毒工作，對查獲之犯人，願意供出毒品來
    源，因而查獲其他正犯或共犯者，採行寬厚之刑事政策，經
    比較新舊法結果，以新法較有利於被告。本件被告既於警詢
    時供出其毒品來源為嚴○傑，進而使警方查獲嚴○傑涉嫌販
    賣毒品之犯行，自應依修正後毒品危害防制條例第17條第1
    項之規定，予以減輕其刑。
  (二)扣案之第一級毒品海洛因1 包（驗餘淨重6.90公克、純質淨
    重4.60公克），雖據被告於本院審理中坦承為其所有施用所
    剩餘，然查，上開扣案海洛因1 包為被告另案涉嫌販賣或轉
    讓毒品之證物（業經臺灣桃園地方法院檢察署檢察官98年度
    偵字第23586 號起訴，現由本院以98年度訴字第1336號審理
    中），為免另案證據之滅失，爰不予沒收銷燬之諭知，附此
    敘明。
五、協商判決除有刑事訴訟法第455 條之4 第1 項第1 款於本訊
    問程序終結前，被告撤銷協商合意或檢察官撤回協商聲請者
    ；第2 款被告協商之意思非出於自由意志者；第4 款被告所
    犯之罪非第455 條之2 第1 項所定得以協商判決者；第6 款
    被告有其他較重之裁判上一罪之犯罪事實者；第7 款法院認
    應諭知免刑或免訴、不受理者情形之一，及違反同條第2 項
    「法院應於協商合意範圍內為判決；法院為協商判決所科之
    刑，以宣告緩刑或2 年以下有期徒刑、拘役或罰金為限」之
    規定者外，不得上訴。
六、如有前述例外得上訴之情形，又不服本件判決，得自收受判
    決送達後10日內，向本院提出上訴書狀，上訴於第二審法院
    。
中    華    民    國    99    年     3    月    31    日
                        刑事庭  法  官  鍾雅蘭
                                書記官  石曉芸
以上正本證明與原本無異。
                                書記官  石曉芸
中    華    民    國    99    年     3    月    31    日
附錄本案論罪科刑法條：
毒品危害防制條例第10條
施用第一級毒品者，處6月以上5年以下有期徒刑。
施用第二級毒品者，處3年以下有期徒刑。

司法院資訊處製作；財團法人民間司法改革基金會備份。
